臺灣臺南地方法院刑事判決　　　　　　　　　　　　　九十年度訴字第一五六三號
　　公　訴　人　臺灣台南地方法院檢察署檢察官
　　被　　　告　甲○○
右列被告因偽造文書案件，經檢察官提起公訴（九十年度偵字第一四六○五號），本
院判決如左：
    主  文
甲○○行使偽造私文書，足以生損害於公眾及他人，處有期徒刑肆月，如易科罰金，
以佰元折算壹日。內政部警政署國道公路警察局舉發違反道路交通管理事件通知單
公警局字（八三）第0000000號之通知聯、移送聯、迴覆聯、存根聯內偽造「
徐國忠」之署押肆枚，均沒收。
    事  實
一、甲○○於民國八十五年十二月十五日下午一時二十分許，駕駛車號ＴＢ－五七九
    五號自小貨車，行至國道一號中山高速公路北向二七四公里處（台南縣後壁鄉轄
    ），為警攔車稽查時，因明知其並未考取汽車駕駛執照恐受重罰，竟謊報其兄徐
    國忠之名，使執勤警員據以製發公警局字（８３）第0000000號之內政部
    警政署國道公路警察局舉發違反道路交通管理事件通知單，甲○○並於該張通知
    單通知聯「舉發單位」欄內偽簽「徐國忠」之署押（通知單為一式四份，以複寫
    製作，移送聯收受通知聯者簽章欄、迴覆聯回覆機關章戳欄及存根聯填單單位章
    戳欄內均有徐國忠之署押），表示已收受該張通知單之意，然後再交還予處理之
    警員，而主張係由徐國忠領受通知單，足以生損害於徐國忠及內政部警政署國道
    公路警察局對道路交通事件管理之正確性。
二、案經內政部警政署國道公路警察局第四警察隊移送臺灣臺南地方法院檢察署檢察
    官偵查起訴。
    理  由
一、右揭事實，業據被告甲○○於本院審理時坦承不諱，此外復有遭其偽造「徐國忠
    」署押之內政部警政署國道公路警察局舉發違反道路交通管理事件通知單公警局
    字（８３）第0000000號之移送聯一紙附卷可稽，足認被告之自白與事實
    相符，本件事證明確，被告犯行堪以認定。
二、被告在內政部警政署國道公路警察局舉發違反道路交通管理事件通知單之通知聯
    「舉發單位」欄內偽簽他人姓名，自不待依據習慣或特約，單從形式上觀察，即
    足以知悉係表示由他人名義出具領收通知單之證明，自屬於刑法第二百十條之私
    文書，是核被告所為，係犯刑法第二百十六條、第二百十條之行使偽造私文書罪
    。又被告偽造署押行為，因係複寫，故一次簽名即有四枚署押，偽造署押為偽造
    私文書之階段行為，偽造之低度行為，為高度之行使行為所吸收，均不另論罪。
    爰審酌被告之品行、犯罪之動機、目的僅為圖一時之僥倖、手段尚屬平和、所生
    危害及犯罪後坦承犯行態度良好等一切情狀，量處如主文所示之刑，並諭知易科
    罰金之折算標準（按刑法第四十一條業於九十年一月十日修正公布，同年月十二
    日生效，修正後刑法第四十一條第一項前段規定：犯最重本刑為五年以下有期徒
    刑以下之刑之罪，而受六個月以下有期徒刑或拘役之宣告，因身體、教育、職業
    或家庭之關係或其他正當事由，執行顯有困難者，得以一元以上三元以下折算一
    日，易科罰金，併此敘明），以示懲儆。
三、內政部警政署國道公路警察局舉發違反道路交通管理事件通知單公警局字（８３
    ）第0000000號之通知聯、移送聯、迴覆聯、存根聯內偽造「徐國忠」之
    署押共四枚，均應依刑法第二百十九條規定宣告沒收。
據上論斷，應依刑事訴訟法第二百九十九條第一項前段，刑法第二條第一項前段、第
二百十六條、第二百十條、第二百十九條、第四十一條第一項前段，罰金罰鍰提高標
準條例第二條，判決如主文。
中      華      民      國      九十一      年    二    月    二十七    日
                              臺灣臺南地方法院刑事第五庭
                                  審判長法  官 陳振謙
                                        法  官 陳忠鎣
                                        法  官 孫淑玉
右正本證明與原本無異。
得上訴。
                                        書記官 陳月珍
中     華       民      國      九十一      年    二    月    二十七    日
?
附錄本案論罪科刑法條：
刑法第二百十條
刑法第二百十六條
